# 求助陈版主，矿山企业用于补偿村民的青苗费用

提问人：wx_63524b0679d7 时间：2022-10-21 15:41:57
矿山企业委托政府支付给村民的山林田地补偿款应该计入管理费用还是营业外支出

回答人：chenyiwei
如果是在基本建设阶段，对采矿涉及区域的村居、田地等事先进行搬迁，则这些搬迁支出可能需计入采矿权成本。
后续开采过程中发生此类搬迁支出时，如本企业计提了维简费的，应对照维简费支出规定，确定这些搬迁支出是否属于维简费列支范围，如果是，则从维简费中列支。如果没有计提维简费，但涉及采矿范围扩大，矿区扩建等的，则参照前述新建处理。
其他情况结合具体情况讨论，如果正常情况下不应发生，但因发生意外事件而支付补偿的，才是计入管理费用或者营业外支出。